臺灣高等法院臺中分院刑事判決　　　　　　　　　　九十四年度上訴字第四七八號
　　上　訴　人
　　即　被　告　丁○○
　　指定辯護人　本院公設辯護人甲○○
右上訴人因違反毒品危害防制條例案件，不服臺灣南投地方法院九十三年度訴字第三
九五號中華民國九十四年一月十二日第一審判決（起訴案號：臺灣南投地方法院檢察
署九十三年度偵字第一九七二號），提起上訴，本院判決如左：
    主      文
上訴駁回。
    事實及理由
一、犯罪事實：
    丁○○於民國九十一年間因違反毒品危害防制條例案件，經臺灣南投地方法院判
    處有期徒刑七月，於九十二年六月八日縮刑期滿執行完畢。丁○○明知海洛因係
    屬毒品危害防制條例所規範之第一級毒品，不得販賣，竟與乙○○、丙○○（分
    別經原審判處有期徒刑八年、七年二月，因撤回上訴而確定）共同基於販賣第一
    級毒品海洛因之概括犯意聯絡，自九十三年六月一日起，至同年六月九日十三時
    三十分許止，由乙○○向真實姓名、年籍不詳之成年男子，販入第一級毒品海洛
    因後，先後在南投縣草屯鎮○○○路北上十四點六公里處之涵洞內及南投縣草屯
    鎮烏溪橋下等處，以每小包新台幣（下同）一千元之價格，由乙○○向欲購買毒
    品之人收取價金，在場之丁○○及丙○○則將海洛因交付予購買毒品者，以此分
    工方式，連續販賣第一級毒品海洛因與潘焰成、林俊杰、劉智仁等人，得款約三
    萬元。嗣於九十三年六月九日十三時三十分許，為警於南投縣草屯鎮○○○路北
    上十四點六公里處涵洞內查獲，並扣得第一級毒品海洛因二十三小包（淨重三‧
    ○三公克，空包裝重四‧六五公克）及逮捕適前往現場購買毒品之潘焰成等人。
二、認定犯罪事實所憑證據和理由：
  (一)右揭共犯乙○○出資販入第一級毒品海洛因後，如何自九十三年六月一日起至同
    年月九日止，先後在南投縣草屯鎮○○○路北上十四點六公里處之涵洞內及南投
    縣草屯鎮烏溪橋下等處，以每小包一千元之價格，由乙○○收取購買毒品者之價
    金後，丁○○及丙○○即交付海洛因與購買毒品者等情，業據上訴人即被告丁○○（下稱被告）、共犯丙○○於偵查及原審審理時均供承不諱（見九十三年偵字
    第一九七一號卷第四二至四三頁、原審卷第二四三頁），共犯乙○○於偵查中亦
    坦認上情（見上開偵查卷第四三頁），核與當日欲前往購買毒品為警逮捕之證人
    潘焰成於偵查中結證之情節相符（見上開偵查卷第七九頁），並有查獲時之現場
    照片附卷可參（見九十三年度偵字第一九七二號卷第三二至三五頁）。
  (二)當場查獲扣案之白粉二十三小包，經送請法務部調查局鑑驗，認均含第一級毒品
    海洛因成分（合計淨重三‧○三公克，空包裝重四‧六五公克），亦有法務部調
    查局九十三年八月五日調科壹字第九七○○○二三八二號鑑定通知書附卷可佐，
    足證被告之上開自白與事實相符，本件事證明確，被告與乙○○、丙○○共同販
    賣第一級毒品海洛因之犯行，已堪認定。
三、對於被告辯解本院的判斷：
    被告上訴後，於本院審理時翻異前詞，並辯稱：伊未跟乙○○他們一起販賣，乙○○有拿海洛因給伊施用，伊要走時，乙○○才要伊順手幫他拿給買海洛因的人
    云云。然查，證人即共犯乙○○、丙○○於本院審理時雖依刑事訴訟法第一百八
    十一條規定拒絕證言，惟均仍堅稱：（海洛因）六月一日向「坤樹」之成年男子
    買的，共賣了幾次忘記了。曾賣給潘焰成、林俊杰、劉智仁等人，都是在中投公
    路下涵洞內，烏溪橋下，二、三個地方，他們那些地點都有去買過。總共賣了三
    、四萬元左右，是乙○○收錢，藥（即海洛因）分別由丙○○、丁○○交給買的
    人等語，核與上開事證相符，其等共同販賣第一級毒品海洛因之犯行，已甚明確
    。被告於本院審理時猶以前揭情詞置辯，無非避重就輕之詞，不足採信。
四、論罪科刑的理由：
  (一)被告所為，係觸犯毒品危害防制條例第四條第一項之販賣第一級毒品罪。被告與
    乙○○、丙○○持有毒品海洛因之低度行為，為販賣之高度行為所吸收，不另論
    罪。被告與乙○○、丙○○就上揭販賣第一級毒品犯行，有犯意聯絡及行為分擔
    ，應論以共同正犯。被告多次共同販賣第一級毒品之犯行，時間緊接，所犯構成
    要件相同之罪名，為連續犯。又被告曾因違反毒品危害防制條例案件，經判處有
    期徒刑七月，於九十二年六月八日縮刑期滿執行完畢，有台灣高等法院被告全國
    前案紀錄表在卷為憑，其於刑之執行完畢後，五年內再犯本件有期徒刑以上之罪
    ，為累犯，惟因其販賣第一級毒品法定刑度為死刑、無期徒刑部分，不得加重，
    故僅就罰金刑部分，依法加重其刑。另被告與乙○○、丙○○均有施用毒品素行
    （參台灣高等法院被告全國前案紀錄表），可見被告等係因沾染毒癮，始為本件
    販賣犯行，且被告等販賣予潘焰成等人獲取之代價僅三萬元（共犯乙○○供述販
    賣所得約三、四萬元，依罪疑唯輕原則，以較低數額三萬元認定之），販賣數量
    及獲取利益不多，然卻觸犯最輕本刑為無期徒刑以上之罪，縱處以法定最低之刑
    度，亦嫌過重，衡其犯罪情狀，在客觀上尚足以引起一般同情而堪憫怒，爰依刑
    法第五十九條規定，酌減其刑，並與加重部分先加後減之。
  (二)原審依上述事證，適用前述法條及刑法第十一條、第二十八條、第五十六條、第
    四十七條、第五十九條之規定，並審酌共犯乙○○為主導者，被告係分擔次要犯
    行，暨其等販毒之數量、所得之利益、犯罪後之態度等一切情狀，量處被告有期
    徒刑七年六月；並以扣案之海洛因二十三小包（淨重三‧○三公克）屬查獲之第
    一級毒品，依毒品危害防制條例第十八條第一項前段之規定，宣告沒收銷燬之；
    上開毒品之外包裝二十三個，係供販賣毒品所用之物；另被告等因販賣毒品所得
    三萬元，均依同條例第十九條第一項規定，諭知沒收，所得財物如全部或一部不
    能沒收時，以其財產抵償之。經核原審認事用法均無不合，其量刑亦屬妥適，被
    告上訴意旨仍執前情否認犯罪，而指摘原判決不當，為無理由，應予駁回。
五、不另為無罪諭知部分：
  (一)檢察官起訴意旨另以：被告丁○○自九十三年四月中旬起，向不詳之人，多次販
    入第一級毒品海洛因，再將該販入之海洛因，以每小包一千元之價格，連續於九
    十三年四月中旬及九十三年五月中旬，在南投縣草屯鎮○○○路下方，販賣第一
    級毒品海洛因予林俊杰，每次一千元。九十三年四月中旬、九十三年五月中旬、
    九十三年五月底，在南投縣草屯鎮○○○路下方，販賣第一級毒品海洛因予劉智
    仁，每次一千元，因認被告另涉有此部分販賣第一級毒品之犯行。
  (二)檢察官認被告涉犯前開犯行係以劉智仁、林俊杰分別於警訊及偵查中之證述為論
    據。訊之被告堅決否認有上開販賣第一級毒品海洛因之犯行，辯稱：劉智仁、林
    俊杰指認供作販賣毒品所用之聯絡電話0000000000，是丙○○於九十
    三年六月份才借給伊使用，其等指認不實等語。經查：
  1.證人劉智仁固於偵訊及原審證述曾與潘焰成合資購買第一級毒品（見九十三年偵
    字第一七九二號卷第七三、七四頁、原審卷第一五五、一五六頁），然與證人潘
    焰成於偵查中證述：九十三年六月九日，伊與劉智仁一同前往購買毒品，未及買
    入前即被查獲，劉智仁先前係由廖志聰陪同前往購買，因廖志聰已入監執行戒治
    ，當日才由伊陪同前往（見九十三年偵字第一七九一號卷第七九頁）等情並不相
    符，與潘焰成於原審證述伊係陪同劉智仁向綽號「阿海」者購買，亦有出入。另
    證人廖志聰於偵查中雖證述曾於九十三年五月間陪同劉智仁找丁○○一次，然劉
    智仁是否有購買，伊不知情（見九十三年偵字第一九七二號卷第七四頁），亦無
    從佐證其證述與事實相符。
  2.證人林俊杰於偵查中證述曾於九十三年五月中旬及五月底在中投公路下，撥打0
    000000000，向丁○○各購買毒品一千元（見九十三年偵字第一九七一
    號卷第四六頁），而其持用之行動電話為0000000000號（見九十三年
    偵字第一九七一號卷第四六至四八頁）。然其證述由丁○○持用之000000
    0000行動電話，係由同案之丙○○申辦，有東信電信股份有限公司之通聯記
    錄基本資料可參（見原審卷第一○七頁），另該行動電話至九十三年六月間方交
    由被告使用，亦據證人丙○○於偵查及原審結證屬實（見原審卷第一五九頁），
    而經原審向東信電信股份有限公司調閱該門號九十三年五月、六月份之通聯記錄
    （見原審卷第一○九頁至第一三六頁），亦無0000000000號行動電話
    撥打0000000000行動電話通話記錄，其證言之可信性，即值存疑。
  3.綜上，證人劉智仁、林俊杰之證述或有瑕疵或乏其他佐證，證明其等所述與事實
    相符，自不得據此即認定被告有此部分販賣毒品之犯行。是依前開證據並不足認
    定被告有公訴意旨所指之此部分販賣毒品犯行。此外，檢察官並未再舉出其他積
    極、適合之證據以證明被告確有該部分行為，顯不足證明有此部分之犯行，惟此
    部分，檢察官認與前揭本院認定有罪部分，有連續犯之裁判上一罪關係，爰不另
    為無罪之諭知，附此敘明。
六、適用的法律：刑事訴訟法第三百六十八條。
中      華      民      國      九十四  年      四      月      二十六  日
                                臺灣高等法院臺中分院刑事第九庭
                                      審判長法  官  陳  筱  珮
                                            法  官  趙  春  碧
                                            法  官  張  國  忠
右正本證明與原本無異。
如不服本判決應於收受送達後十日內向本院提出上訴書狀，其未敘述上訴之理由者並
得於提起上訴後十日內向本院補提理由書（均須按他造當事人之人數附繕本）。
                                            書記官  林  玉  惠
中      華      民      國      九十四  年      四      月      二十七  日
                                                                        Ａ
